臺灣高雄地方法院刑事判決　　　　　　　100年度訴字第188號
公　訴　人　臺灣高雄地方法院檢察署檢察官
被　　　告　楊家豪
上列被告因搶奪等案件，經檢察官提起公訴（99年度少連偵字第
66號），本院判決如下：
    主  文
楊家豪犯結夥攜帶兇器竊盜罪，處有期徒刑拾月；又犯結夥搶奪
未遂罪，處有期徒刑壹年；又共同犯詐欺取財罪，處有期徒刑參
月；又共同犯竊盜罪，處有期徒刑肆月；又犯攜帶兇器竊盜罪，
處有期徒刑捌月。應執行有期徒刑貳年拾壹月。
    事  實
一、楊家豪與少年陳○○（民國81年5 月生，真實姓名年籍詳卷
    ，另由臺灣高雄少年法院以98年度少護字第595 、596 、59
    7 號裁定施以感化教育確定）、謝○○（83年4 月出生，真
    實姓名年籍詳卷，另由臺灣高雄少年法院以98年度少護字第
    595 、596 、597 號裁定交付保護管束確定）基於共同意圖
    為自己不法之所有之犯意聯絡，而分別為下列竊盜、搶奪、
    詐欺行為：
  (一)於98年3 月21日凌晨0 時許，楊家豪、少年陳○○、謝○○
    （下稱楊家豪等3 人）行經高雄市左營區○○○路115 巷與
    重立路口附近，見吳敏捷所有之車牌號碼YP─6107號自小客
    車停放於路旁，竟共同意圖為自己不法之所有，推由少年陳
    ○○、謝○○負責把風，楊家豪則持其所有客觀上足以危害
    他人生命、身體可供兇器使用之一字型螺絲起子1 支（未扣
    案），破壞該車車門鎖後入內啟動該車駛離，而竊取得手。
  (二)3 人旋於同日凌晨3 時50分許，由楊家豪駕駛上開竊得之自
    小客車搭載少年陳○○、謝○○，行至臺南縣永康市○○路
    172 號前，見陳美妏騎乘車牌號碼388 ─CTA 號重型機車，
    搭載右肩斜背皮包之王詩穎，楊家豪等3 人可預見若猛力拉
    扯該皮包，可能使陳美妏騎乘之機車因而失衡倒地，致車上
    之陳美妏、王詩穎受傷，仍基於傷害之不確定故意及意圖為
    自己不法之所有之犯意聯絡，由楊家豪先駕車接近該機車右
    側，繼由坐於後座左方靠窗位置之謝○○伸手猛力拉扯王詩
    穎揹於右肩之皮包，惟因該皮包揹於外套內而未得逞，拉扯
    中陳美妏騎乘之機車失去平衡倒地，致陳美妏因而受有右腰
    擦傷、左手掌擦傷、左手無名指擦傷、右手腕擦傷、右手肘
    擦傷、右膝鈍挫傷等傷害，王詩穎則受有右膝鈍挫傷、右手
    肘擦傷、右手掌擦傷、左手中指及無名指擦傷等傷害，楊家
    豪等3 人見狀遂駕車逃離現場。
  (三)復於同日凌晨4 時許，楊家豪等3 人見上開自小客車油量不
    足，竟又基於共同意圖為自己不法之所有之犯意聯絡，謀議
    加霸王油，而駕車前往位於臺南市歸仁區仁愛里（99年12月
    25 日 改制，改制前為臺南縣歸仁鄉仁愛村）1000號之全國
    加油站，向加油站服務人員吳榮翔表示欲加油，致吳榮翔誤
    認楊家豪等3 人確有加油後如數付款之意，而陷於錯誤，依
    楊家豪指示灌注價值新臺幣（下同）300 元之95無鉛汽油於
    上開車輛油箱內。嗣楊家豪趁吳榮翔不注意之際，加速駕車
    駛離加油站。
二、楊家豪與少年謝○○於98年3 月27日23時許，行經高雄市前
    鎮區○○○路與育群路口某機車行前，見賴文彥所有供徐敏
    慈使用之車牌號碼M7H ─763 號重型機車停放該處，龍頭未
    鎖，2 人乃基於共同意圖為自己不法之所有之犯意聯絡，由
    少年謝○○在旁把風，楊家豪持其所有之鑰匙1 支（未扣案
    ），開啟機車電門鎖欲竊取之，惟因無法發動，乃由少年謝
    ○○坐於機車上，楊家豪則騎乘另一部機車帶動運離現場而
    竊取得手。
三、楊家豪於98年3 月28日凌晨0 時許，行經高雄市○鎮區○○
    路160 號附近，見何漣所有之車牌號碼S3─4653號自小客車
    停放於路旁，另意圖為自己不法之所有，持其所有客觀上足
    以危害他人生命、身體可供兇器使用之螺絲起子1 支（未扣
    案），破壞該車車門鎖後入內啟動該車駛離而竊取之。
四、嗣經警獲報查悉楊家豪、少年謝○○、少年陳○○有為上述
    一、(一)(二)(三)之竊盜、搶奪、傷害、詐欺取財等犯行，而通知
    或借提楊家豪、少年謝○○、少年陳○○到案說明，渠等到
    案後除坦承此部分犯行外，少年謝○○另供出楊家豪上述二
    之竊盜犯行；楊家豪則主動坦承另犯上述三之竊盜犯行，而
    願接受裁判。
五、案經陳美妏及王詩穎訴由高雄市政府警察局前鎮分局報告臺
    灣高雄地方法院檢察署檢察官偵查後起訴。
    理  由
壹、證據能力部分：
    按被告以外之人於審判外之言詞或書面陳述，除法律有規定
    者外，不得作為證據，刑事訴訟法第159 條第1 項定有明文
    ；另按被告以外之人於審判外之陳述，雖不符前四條之規定
    ，而經當事人於審判程序同意作為證據，法院審酌該言詞陳
    述或書面陳述作成時之情況，認為適當者，亦得為證據；當
    事人、代理人或辯護人於法院調查證據時，知有第159 條第
    1 項不得為證據之情形，而未於言詞辯論終結前聲明異議者
    ，視為有前項之同意，同法第159 條之5 規定甚明。本判決
    所引用之證據資料屬於被告以外之人於審判外之言詞、書面
    陳述者，均經本院於調查證據時逐一提示並告以要旨，檢察
    官、被告皆未於言詞辯論終結前聲明異議，本院審酌上開證
    據作成時之情況，並無不當取供或違反自由意志而陳述等情
    形，且與本案待證事實具有關聯性，認為以之作為本案之證
    據屬適當，依上開法條規定，均具證據能力，核先敘明。
貳、實體部分：
一、上開事實，業據被告楊家豪於審理中坦承不諱〈見本院99年
    度審訴字第4257號卷第29頁、本院100 年度訴字第188 號卷
    （下稱訴字卷）第83頁〉，核與證人即共犯陳○○於警詢、
    偵訊、本院審理中之證述，及其另案（即臺灣高雄少年法院
    98年度少調字第399 號案件，下稱另案）於高雄少年法院調
    查時之供述〈見偵卷第16至18、139 至141 頁、臺灣高雄少
    年法院98年少調字第399 號調查審理卷（下稱少調卷）第18
    1 頁〉、證人即共犯謝○○於警詢、偵訊、本院審理中之證
    述（見偵卷第25至27、124 至125 頁、訴字卷第85至86頁）
    、證人即被害人吳敏捷、何漣、吳榮翔、徐敏慈於警詢之證
    述（見偵卷第34至39、69至70、83至85、74至75頁）、證人
    即告訴人王詩穎、陳美妏於警詢之證述大致相符（見偵卷第
    36至39、49至51、54至60頁），並有國立成功大學醫學院附
    設醫院乙種診斷證明書2 紙、查獲或現場照片、指認照片、
    高雄市政府警察局車輛協尋暨尋獲電腦輸入單、車籍查詢-
    基本資料詳細畫面在卷可佐（見偵卷第61至62、40至42、63
    至66、71至75、86、88至90頁），足認被告之自白與事實相
    符，洵堪採為論罪科刑之依據。
二、公訴意旨雖就上開犯罪事實二部分，認被告與少年謝○○、
    陳○○共同竊取M7H-763 號機車，惟訊據被告堅詞否認有何
    結夥3 人竊盜犯行，辯稱：該次僅伊與少年謝○○下手行竊
    ，少年陳○○沒有參與等語。經查：
  (一)被告與少年謝○○竊取該車時，少年陳○○並未在場，而係
    在得手後，始電話聯絡被告與少年謝○○，前往行竊現場附
    近會合一節，業據被告於偵查中陳稱：陳○○沒有與我們一
    起偷，他在對面的洗衣店等語（見偵卷第156 頁）；於本院
    審理中供稱：當天我跟謝○○一起路過該處，臨時起意下手
    行竊，本來要用自備鑰匙偷，但自備鑰匙插不進去不能開，
    不過該車龍頭沒鎖，我跟謝○○就用推車的方式竊取，我們
    正在偷的時候，陳○○打電話來問我們在哪裡，要過來找我
    們，後來我跟謝○○把車從育群路的機車行前推到一心路上
    ，才看到陳○○在一心路對面，行竊過程陳○○都沒有參與
    ，也沒有在現場等語（見訴字卷第41頁），核與證人少年謝
    ○○於本院審理時證述：是看到那台機車後臨時起意要偷，
    被告拿機車鑰匙，但發不起來，最後由被告騎他的車，我騎
    那台要偷的車，被告把腳踩在要偷的車的引擎上，被告在我
    左後方一路推回去陳○○的住處。那時候陳○○載他女朋友
    去買東西，後來才打電話問我們在哪裡，已經偷到車要騎回
    陳○○家時，他才趕到等語（見訴字卷第87、88頁），及證
    人少年陳○○於警詢時證述：是被告推的車子，謝○○在偷
    車子時我剛好去買東西，他們得手後我還打電話問他們在哪
    裡，我知道他們要竊車，但我不想參與，我就跟他們一起到
    現場，但馬上就走，沒有看見他們行竊過程等語（見偵卷第
    18、19頁），於另案少年法院調查時供述：被告、我、謝○
    ○3 人騎2 部機車，被告載謝○○、我騎1 台，我先到那裡
    ，我說要去超商買東西，後來我過去後，打電話給他們，問
    他們在哪裡，他們說那部機車得手了等語（見少調卷第181
    頁）相符，足堪信實。至被告於另案少年法院調查時、證人
    陳○○於偵查、本院審理、另案少年法院調查時、雖均供稱
    或證稱陳○○當時有共同竊取或在場把風等語（見少調卷第
    209 、216 至217 頁、訴字卷第95頁、偵卷第140 、125 頁
    ），然與渠等前揭陳述不合，本院衡以證人陳○○至本院作
    證時，距案發時已逾2 年之久，又被告與證人陳○○、謝○
    ○間除本案犯行外，尚另涉多起竊盜、搶奪案件，則證人陳
    ○○有記憶模糊或與他件竊案混淆誤認之情形，實非無可能
    ，此由其於本院審理中作證時表示：過太久，有些部分記不
    太清楚，現在看警局筆錄比較有印象等語（見訴字卷第98頁
    ）即可得證，自不能率以其於本院審理中曾證稱有在場把風
    ，即遽認屬實。況被告於本院審理中就前後所述不一致，亦
    解釋稱：我與陳○○有偷別台機車，當時法官問我偷機車是
    誰下手，我說如有跟陳○○去偷，都是我下手，陳○○把風
    ，但是我當時有強調一心路這件是我跟謝○○偷，陳○○是
    事後才來等語（見訴字卷第43頁），佐以證人謝○○迭於偵
    查、另案（臺灣高雄少年法院99年少調字第287 號）少年法
    院調查、本院審理中從未供（證）述少年陳○○有在場把風
    （見偵卷第123 頁、臺灣高雄少年法院99年少調字第287 號
    調查審理卷第29頁、訴字卷第87頁），益證少年陳○○確未
    於被告與少年謝○○行竊時在場把風。
  (二)再證人謝○○於本院審理中雖另證稱：與被告行竊該車時，
    還有少年「黃俊傑」在場把風等語（見訴字卷第87頁），然
    證人謝○○前於警詢、偵查中均未曾提及此節，故行竊時是
    否確有此人在場把風，已非無疑，參以證人謝○○證稱：陳
    ○○過來時，「黃俊傑」還在等語（見訴字卷第89頁），然
    陳○○卻證稱：「（黃俊傑你是否認識？）我知道」、「（
    你去那邊的時候，有無看到黃俊傑？）我只有看到楊家豪跟
    謝○○」等語（見訴字卷第93頁），明顯矛盾，益難認「黃
    俊傑」確有在場。至被告固供稱印象中「黃俊傑」好像有在
    等語（見訴字卷第89頁），惟「黃俊傑」縱有在場，依證人
    謝○○於本院審理中之證述：「（剛講說把風是看旁邊有沒
    有人，是誰叫『黃俊傑』去那邊的？）沒有人。」、「（為
    什麼他自己會到那邊去？）不曉得。」、「（他有無跟你們
    講說，我去那邊幫你們看有沒有人來？或是跟你或楊家豪表
    示他要去把風？）不記得。」、「（楊家豪有無說謝○○你
    在我旁邊，『黃俊傑去把風？』沒有）」（見訴字卷第90至
    91頁），亦不足以認定「黃俊傑」確有受指示或經謀議分擔
    把風工作。是以，被告行竊M7H- 763號重型機車時，並無證
    據證明另有少年「黃俊傑」與被告及少年謝○○在場共犯，
    則被告係與少年謝○○共同竊取上開機車一情，堪以認定，
    起訴意旨此部分之敘述，容有誤解。本案事證已臻明確，被
    告犯行堪以認定。
三、論罪科刑：
  (一)新舊法比較：
    本件被告為事實一(一)、三之行為後，刑法第321 條第1 項於
    100 年1 月26日修正公布，並於同年月28日施行。按行為後
    法律有變更者，適用行為時之法律，但行為後之法律有利於
    行為人者，適用最有利於行為人之法律，刑法第2 條第1 項
    定有明文。查修正前刑法第321 條第1 項規定：「犯竊盜罪
    而有左列情形之一者，處6 月以上、5 年以下有期徒刑：一
    於夜間侵入住宅或有人居住之建築物、船艦或隱匿其內而犯
    之者。二毀越門扇、牆垣或其他安全設備而犯之者。三攜帶
    兇器而犯之者。四結夥三人以上而犯之者。五乘火災、水災
    或其他災害之際而犯之者。六在車站或埠頭而犯之者」；修
    正後刑法第321 條第1 項規定：「犯竊盜罪而有下列情形之
    一者，處6 月以上、5 年以下有期徒刑，得併科新臺幣100,
    000 元以下罰金：一侵入住宅或有人居住之建築物、船艦或
    隱匿其內而犯之者。二毀越門扇、牆垣或其他安全設備而犯
    之者。三攜帶兇器而犯之者。四結夥三人以上而犯之者。五
    乘火災、水災或其他災害之際而犯之者。六在車站、埠頭、
    航空站或其他供水、陸、空公眾運輸之舟、車、航空機內而
    犯之者」，經比較新舊法之規定，新法增加「得併科罰金」
    之規定外，並刪除原第1 款「於夜間」之要件，且就第6 款
    增加「航空站、其他供水、陸、空公眾運輸之舟、車、航空
    機內」之要件，核均屬加重刑罰或擴大加重竊盜適用範圍之
    修正，是修正後刑法第321 條第1 項之規定並未有利於行為
    人，而應適用修正前刑法第321 條第1 項之規定，合先敘明
    。
  (二)按刑法分則或刑法特別法中規定之結夥2 人或3 人以上之犯
    罪，應以在場共同實施或在場參與分擔實施犯罪之人為限，
    不包括同謀共同正犯在內；刑法第321 條第1 項第4 款所謂
    結夥犯，係指實施竊盜之共犯確有3 人以上，始能成立，若
    2 人共同竊盜完成之後，為掩護或處分贓物計，與另一人聯
    絡，則該一人自不能算入結夥三人之內（最高法院76年台上
    字第7210號、46年台上字第531 號判例參照），且所稱結夥
    三人，係以結夥犯全體俱有責任能力及有犯意之人為構成要
    件，若其中一人係缺乏責任能力或責任要件之人，則雖有加
    入實施之行為，仍不得算入結夥三人之內（最高法院30年上
    字第1240號判例意旨參照）。再刑法第321 條第1 項第3 款
    之攜帶兇器竊盜罪，係以行為人攜帶兇器竊盜為其加重條件
    ，此所謂兇器，其種類並無限制，凡客觀上足對人之生命、
    身體、安全構成威脅，具有危險性之兇器均屬之，且祇須行
    竊時攜帶此種具有危險性之兇器為已足，並不以攜帶之初有
    行兇之意圖為必要（最高法院79年台上字5253號判例參照）
    。末按搶劫並非以傷人為當然之方法，果因搶劫當場實施強
    暴而傷人，係於搶劫、搶奪外，並觸犯傷害之罪名（最高法
    院47年台上字第1350號判例意旨參照）；行為人奪取皮包之
    際，明知奪取皮包有使被搶奪之人跌落機車受傷之危險，仍
    基於不確定故意用力奪取，致被搶奪之人自機車後座跌落受
    傷，行為人係犯刑法第325 條第1 項、第277 條第1 項之罪
    ，其一行為觸犯搶奪、傷害2 罪名，屬想像競合犯，應從搶
    奪重罪處斷（最高法院80年台上字第1104號判決要旨）。查
    被告為犯罪事實一(一)、三之竊盜犯行所用之一字型螺絲起子
    、螺絲起子雖均未扣案，然參照被害人吳敏捷、何漣於警詢
    時均證稱：車門鎖有遭破壞等語（見偵卷第38、69頁反面）
    ，被告於偵訊時供稱：螺絲起子握把是鋁的，橫桿是鐵的等
    語（見偵卷第165 頁），則該項工具既為金屬製，足以持之
    破壞鐵製之車門鎖並開啟電門，顯見其質地堅硬，並有相當
    長度可供施力，足認被告所持該工具客觀上可對人之生命、
    身體、安全構成威脅，具危險性，要屬刑法第321 條第1 項
    第3 款所定兇器無訛。次查犯罪事實一(一)(二)(三)與被告共犯之
    謝○○、陳○○分別係83年4 月、81年5 月出生，有審判筆
    錄為憑（見訴字卷第84、91頁），渠等於98年3 月21日行為
    時，雖未滿18歲，然已滿14歲，核屬限制刑事責任能力之人
    ，自應算入結夥三人之內。
  (三)所犯罪名及競合：
  1.核被告就犯罪事實一、(一)所為，係犯修正前刑法第321 條第
    1 項第3 款、第4 款之結夥攜帶兇器竊盜罪。被告與少年陳
    ○○、謝○○間，具犯意聯絡、行為分擔，屬共同正犯。
  2.被告就犯罪事實一、(二)所為，係犯刑法第326 條第2 項、第
    1 項（犯搶奪罪而有第321 條第1 項第4 款之情形）之結夥
    搶奪未遂罪及同法第277 條第1 項之傷害罪。被告與少年陳
    ○○、謝○○間，具犯意聯絡、行為分擔，屬共同正犯。被
    告與少年陳○○、謝○○結夥搶奪被害人王詩穎所揹皮包之
    行為，同時造成被害人陳美妏騎乘之機車倒地，王詩穎、陳
    美妏受傷，係以一行為觸犯結夥搶奪未遂罪及2 個傷害罪，
    為想像競合犯，應從一重論以結夥搶奪未遂罪。起訴意旨以
    被害人陳美妏、王詩穎之受傷，係被告搶奪施用不法腕力之
    當然結果，不另論罪，尚有未洽。
  3.被告就犯罪事實一、(三)所為，係犯刑法第339 條第1 項詐欺
    取財罪。被告與少年陳○○、謝○○間，具犯意聯絡、行為
    分擔，屬共同正犯。
  4.被告就犯罪事實二所為，係犯刑法第320 條第1 項之普通竊
    盜罪。被告與少年謝○○間，具犯意聯絡、行為分擔，屬共
    同正犯。公訴意旨雖認被告此部分係犯刑法第321 條第1 項
    第4 款之結夥竊盜罪，惟該次在場行竊之人僅被告、少年謝
    ○○2 人，少年陳○○係於行竊完成後始與被告、少年謝○
    ○會合聯絡，業如前述，揆諸上開判例意旨，自不該當結夥
    3 人竊盜罪，惟因社會基本事實同一，爰依法變更起訴法條
    。
  5.被告就犯罪事實三所為，係犯修正前刑法第321 條第1 項第
    3 款之攜帶兇器竊盜罪。
  (四)刑之加重、減輕：
  1.犯罪事實一、(二)部分，被告與少年謝○○、陳○○雖已著手
    於搶奪行為之實行，惟尚未取得財物，其犯罪尚屬未遂，應
    依刑法第25條第2 項之規定，按既遂犯減輕其刑。
  2.被告於員警尚未發覺其犯罪事實三之竊盜犯行前，主動於借
    提時告知承辦員警，而願接受裁判之事實，有高雄市政府警
    察局前鎮分局傳真之回函1 紙足憑（見訴字卷第77頁），核
    與自首規定相符，爰就此部分依刑法第62條前段規定，減輕
    其刑。
  3.被告行為時尚未年滿20歲，有其年籍資料在卷可憑，其行為
    時既非成年人，與少年謝○○、陳○○共犯犯罪事實一、二
    之犯行，要無適用兒童及少年福利法第70條前段加重其刑之
    餘地，附此敘明。
  (五)爰審酌被告年輕力壯，不思正當工作賺取財物，竟單獨或夥
    同少年陳○○、謝○○竊取他人汽車、機車，詐取汽油，恣
    意侵害他人之財產權，甚且駕駛竊得之汽車搶奪夜歸女子之
    皮包，非但危害社會治安甚鉅，更造成告訴人王詩穎、陳美
    妏受有前開傷勢，並遺留心理陰影（見告訴人陳美妏於本院
    審理中之陳述，訴字卷第62頁），自應予相當之刑事非難，
    惟念其坦承全部犯行，並自首犯罪事實三之竊盜犯行，態度
    非差，復斟酌告訴人王詩穎、陳美妏之傷勢、被告未就傷害
    部分與告訴人王詩穎、陳美妏和解，被告詐欺、各次竊盜所
    得之財物價值等一切情狀，分別量處如主文所示之刑，並合
    併定其應執行之刑。
  (六)沒收部分：
    未扣案之一字型螺絲起子1 支、鑰匙1 支、螺絲起子1 支，
    雖為被告所有，分別供其犯犯罪事實一(一)、二、三之罪所用
    ，然並未扣案，為免日後執行困難，爰不為沒收之諭知，附
    此敘明。
據上論斷，應依刑事訴訟法第299 條第1 項前段、第300 條，修
正前刑法第321 條第1 項第3 、4 款，刑法第2 條第1 項前段、
第28條、第25條第2 項、第320 條第1 項、第326 條第2 項、第
1 項、第277 條第1 項、第339 條第1 項、第55條、第62條前段
、第51條第5 款，刑法施行法第1 條之1 ，判決如主文。
本案經檢察官張媛舒到庭執行職務。
中    華    民    國   100    年    6     月    23    日
                  刑事第十三庭審判長法  官  黃蕙芳

                                    法  官  楊智守

                                    法  官  陳筱雯

以上正本證明與原本無異。
如不服本判決應於收受送達後10日內向本院提出上訴書狀，並應
敘述具體理由；如未敘述上訴理由者，應於上訴期間屆滿後20日
內向本院補提理由書（均須按他造當事人之人數附繕本）「切勿
逕送上級法院」。
中    華    民    國   100    年    6     月    23    日
                                    書記官  陳建琪

附錄本案論罪科刑法條：
修正前中華民國刑法第321條
犯竊盜罪而有左列情形之一者，處6 月以上、5 年以下有期徒刑
：
一、於夜間侵入住宅或有人居住之建築物、船艦或隱匿其內而犯
    之者。
二、毀越門扇、牆垣或其他安全設備而犯之者。
三、攜帶兇器而犯之者。
四、結夥三人以上而犯之者。
五、乘火災、水災或其他災害之際而犯之者。
六、在車站或埠頭而犯之者。
前項之未遂犯罰之。

刑法第326條
犯前條第 1 項之罪，而有第 321 條第 1 項各款情形之一者，
處 1 年以上 7 年以下有期徒刑。
前項之未遂犯罰之。

刑法第277條第1項
傷害人之身體或健康者，處 3 年以下有期徒刑、拘役或 1 千元
以下罰金。

刑法第339條第1項
意圖為自己或第三人不法之所有，以詐術使人將本人或第三人之
物交付者，處 5 年以下有期徒刑、拘役或科或併科 1 千元以下
罰金。

刑法第320條第1項
意圖為自己或第三人不法之所有，而竊取他人之動產者，為竊盜
罪，處5  年以下有期徒刑、拘役或 5 百元以下罰金。